【裁判字號】    92,上重訴,329
【裁判日期】    920611
【裁判案由】    毒品危害防制條例
【裁判全文】
臺灣高等法院臺南分院刑事判決            九十二年度上重訴字第三二九號    Ｇ
      上  訴  人
      即  被  告  丙  ○  ○
      選任辯護人  顏  宏  斌
右上訴人因毒品危害防制條例案件，不服臺灣嘉義地方法院九十一年度重訴字第七號
中華民國九十二年二月二十七日第一審判決（起訴案號：臺灣嘉義地方法院檢察署九
十一年度偵字第二四八六號），提起上訴，本院判決如左：
      主      文
上訴駁回。
      事      實
一、緣臺南縣警察局查獲綽號「杰仔」之乙○○違反毒品危害防制條例案件，經乙○○透露，得知綽號「發仔」之甲○○及綽號「紅目」之林琮涵（均另案審理中）
    亦有共同販賣第一級毒品海洛因之犯行，遂對甲○○及林琮涵使用行動電話進行
    監聽，為查得甲○○之上手，在警方授意之下，由乙○○向甲○○偽稱有買主欲
    購買第一級毒品海洛因磚二塊，欲向甲○○購買海洛因，甲○○並斟酌自己之需
    求，遂於民國（下同）九十一年四月七日上午，以電話向綽號「白仔」「白目」
    之丙○○聯絡購買第一級毒品海洛因磚四塊。
二、丙○○意圖營利，於九十一年之不詳時間，以不詳之代價，在高雄市○○路小鋼
    珠店，先行向綽號「小林」（原審誤載小玲）之人購入海洛因磚一塊，隨即在高
    雄市鼓山區○○○路六九巷二號三樓之一住處，將海洛因磚以攪拌機打碎，加入
    不詳白色粉末後，並邀同友人余旭琮（另案審理中）協助，以模具欲將粉末壓製
    為海洛因磚一塊，販售予甲○○，嗣於壓製當中，即於同日十七時五十分許，為
    警於丙○○前開住處查獲，並扣得如附表一、二所示之物。
三、案經臺南縣警察局移請台灣嘉義地方法院檢察署檢察官偵查起訴。
      理      由
一、訊據被告丙○○固坦承為警於其前揭住處查獲如附表一、二所示之物，惟矢口否
    認有何販賣第一級毒品海洛因之犯行，辯稱：扣案如附表一、二所示之物品不是
    伊所有，係乙○○或甲○○，其中一人寄放在伊那裡云云。然查：
（一）【警方於被告住處查獲海洛因磚及壓製工具一批】：
１、警方於九十一年四月七日十七時五十分許，於丙○○在高雄市鼓山區○○○路六
    九巷二號三樓之一住處查獲如附表一、二所示之物，除據被告丙○○自白不諱外
    ，核與證人余旭琮於警訊時證稱：「（問：警方將你查獲後對你所待之房間進行
    搜索當場在房間內查獲海洛因磚一塊、壓製海洛因磚工具一組，壓製海洛因磚鐵
    盒模具二組，電子微量磅秤一臺、塑膠小分裝一袋（內含三十五只）、、、是否
    實在？）完全實在」（見警卷第二頁）相符，復有搜索扣押筆錄、照片五紙附卷
    可參。
２、而扣案如附表一所示之物，經送往法務部調查局鑑定認：「送驗白粉含第一級第
    六項毒品海洛因成分，淨重３２７．７３公克，純度２９．９２％」、「送驗白
    粉三包均含第一級第六項毒品海洛因成分，合計淨重１．４６公克、、、純度３
    ０．９５％」，亦有該局調科壹字第１８０００１４３３、000000000
    號鑑定通知書一紙附卷可查，是扣案如附表一、二所示之海洛因及壓製器具等物
    係在被告丙○○之住處所搜出之事實足堪認定。
（二）【所查獲之海洛因磚及壓製工具一批確為被告所有】：
被告丙○○雖辯稱：如附表一、二所示之物均係乙○○或甲○○其中一人，以袋子帶
至伊住處，非伊所有云云，惟查：
１、訊據證人乙○○及甲○○，自警訊、偵查、原審及本院訊問時，均堅決否認查獲
    之海洛英磚及壓製工具為其所有，被告復提不出其他證據證明此些物品為他人所
    有，被告所辯，尚難採信。
２、據證人余旭琮於警訊時證稱：「（問：警方所查扣之東西為何人所有？）除行動
    電話一具是我所有外，其他之東西應該為丙○○所有。」、「我是今天約十六時
    三十分到達該處，是我朋友綽號白目之丙○○叫我過去幫忙他拿東西壓製海洛因
    磚塊。」、「（問：警方進去查獲到你時，為何只有你在房間壓製海洛因磚塊？
    ）因我朋友（指丙○○）說要出去買器具叫我在那邊等，故只有我自己在壓製海
    洛因磚塊。」（見警卷第二六至二八頁）等語，足見該海洛因及壓製器具確為被
    告所有，否則被告又何需使用他人之工具壓製他人海洛因，而且還出門購買其他
    壓製器具。
３、被告復於偵查中自承：「海洛因是整本的，他們叫我絞碎我不會用，打電話叫余
    旭琮來，我叫他幫忙、、、」（見偵卷第三十九頁背面、第四十頁）又於原審調
    查時自承：「（問：有無拿他那些東西來吸？）有，我有拿一次來吸，是四月七
    日下午五時許、、、（問：給余旭琮海洛因是否就是從寄放那裡拿來？）對」（
    見原審卷一第十四頁）復參酌證人余旭琮於原審調查時證稱：「他從一小包裡面
    拿出來給我吃、、、是在警察查獲前沒多久他拿給我吸的，他說給我試試看、、
    、」衡諸常情，海洛因係一市價相當高昂之物品，販售之人往往以摻入其他白色
    粉末使分量增加，以另一種方式來謀利，是海洛因之純度影響交易之價格甚巨，
    被告得將海洛因攪碎再行壓製，顯見其對於此塊海洛因有相當大之掌控權，一般
    吸毒之人，因金錢有限，買得之分量不多，往往係以施打之方式來解癮，倘扣案
    之海洛因並非被告所有，被告焉得有權將海洛因打碎再行壓製，並自行將扣案之
    海洛因取來以點煙之方式施用，又得自做主張請余旭琮施用，並以販售之口吻向
    余旭琮稱「試看看」，顯見扣案之海洛因，應係被告所有。
４、證人甲○○及乙○○雖互指對方當天有帶一只袋子至被告家中，然查獲之海洛因
    及壓製海洛英工具一批，不但總重約七公斤，且屬鐵製體積龐大，有該批工具扣
    押在案可稽，又證人所帶之袋子，依證人乙○○之證述：「（問：甲○○帶你到
    丙○○的家，他所提的袋子，是什麼袋子？）是像百貨公司裝衣服之紙製手提袋
    。」（見本院九十二年五月十二日訊問筆錄），證人甲○○或乙○○如何以一只
    紙製袋子攜帶如此重之鐵製壓製工具，此有違常理，顯見被告所辯難以採憑。
（三）【扣案之海洛因磚，係被告意圖營利而向一名綽號為「小林」之人販入】：
１、依被告丙○○於原審訊問時自陳：「（問：提示通聯紀錄（偵卷第二十五頁第六
    則即『發阿打電話給白仔說其朋友要到臺南找他，有叫他過去你那裡拿東西、、
    、白仔說你沒看東西好壞就要拿東西、、、』這裡的東西是指什麼？）是指海洛
    因」（見原審卷一第十三頁）顯見被告丙○○與甲○○於電話中係稱呼海洛因為
    「東西」，核先敘明。
２、再依綽號發阿之甲○○分與綽號杰仔之乙○○、綽號白仔或白目之丙○○及綽號
    紅目之林琮涵之通話紀錄所載：「杰仔打電話給發阿問其朋友那邊好了沒，發阿
    說白仔那裡還沒有，等我這邊工作好了就下去，發阿又說你那邊好了嗎，杰阿說
    好了、、、」、「杰仔說等的快要睡著了，發阿說不要睡，我立刻打電話給他如
    東西到了立刻打給你，杰阿說你不是說有了，人家錢都背著再等了、、、發阿說
    白仔跟人家約十點阿，杰阿說好、、、」「杰阿打電話給發阿說錢主在我這邊了
    ，發阿說有叫人過來，杰阿說東西有了嗎，發阿說有、、、」、「發阿打電話給
    白仔問東西拿到了沒，白仔說我已經叫人過去了，不是約下午嗎，發仔說現在已
    經是中午，白仔問發仔現在下來了嗎，阿發說我現叫我朋友戴眼鏡的那個（紅目
    ）先下去你那邊，白仔說這樣子的話我再打電話崔（催）一下、、、」、「發阿
    打電話給紅目問其人在那裡、、、發阿說要不然你先到高雄白仔那裡看其好了沒
    有，如好了就把東西帶下來，紅目說好、、、」、「發阿問打電話問白仔找到了
    沒，白仔說還沒找到、、、發仔說那就四件，白仔說是四件半，半件是他要給我
    的，白仔又說他要過來我這邊我順便叫他拿模具過來、、、」（見偵查卷第二十
    九、三十頁）復參酌被告丙○○於偵查時自稱：「在十點多發仔有打電話給我，
    十二點多紅目要來拿毒品、、、」（見偵查卷第四十頁）可見當時被告丙○○與
    甲○○等人所談論之事，均為所稱「東西」之海洛因，證人乙○○於原審訊問時
    亦證稱：「我跟甲○○說，有人要毒品，叫他問問看是否有貨、、、我們被抓到
    的那一天，我跟他說要兩塊毒品、、、」（見原審卷一第八十九頁）證人林琮涵
    於偵查時證稱：「（問：上次你說去白目家是發仔叫你去拿毒品回來？）是，但
    沒說拿多少、、、」（見本院卷一第六０頁）而證人甲○○於偵查中證稱：「（
    問譯文最後一段是什麼意思？）是要向白仔買毒品、、、」（見偵卷第七十三頁
    ）於原審法院訊問時證稱：「、、、杰仔有說他朋友要買東西，就是買海洛因、
    、、杰仔認識被告丙○○，但是沒有向丙○○買毒品」等語，將上開監聽電話譯
    文所載之內容對照被告及證人乙○○、甲○○之供詞，足可認定丙○○乃欲將海
    洛因磚販賣予甲○○等人而持有扣案之海洛因磚。
３、又被告丙○○於原審訊問時自陳：「（問：你是跟誰買（毒品）的？）我都是在
    高雄市○○路小鋼珠店跟一個「阿林」買的。」（見原審卷一第一三八頁）另參
    酌依甲○○與丙○○之通話紀錄所載：「發阿打電話給白仔說其朋友到臺南找他
    ，有叫他過去你那邊拿東西、、、白仔說你不過來馬上試樣品馬上決定，『後面
    還有人在等我』、、、」等語（見偵卷第二十五頁第六則），顯見被告丙○○所
    稱毒品來源係向人購得一詞，應為實在。
４、近年來，政府鑑於毒品氾濫，危害國民身心健康甚鉅，而大力查緝販賣煙毒及安
    非他命，且制定重罰，期有效遏止煙毒及安非他命之流竄，其中之利害輕重，被
    告丙○○等應知之甚明，倘非為貪圖暴利，理應無挺而走險之可能，且本件被告
    所持有之一級毒品數量非少，復依乙○○打給甲○○之電話監聽譯文表記載：「
    杰仔說：等的快要睡著了。發阿說：不要睡，我立刻打電話給他（指被告白仔）
    如東西到了立刻打給你。杰阿說：你不是說有了，人家錢都背著再等了、、、發
    阿說：白仔跟人家約十點阿，杰阿說：好。」（見原審卷一第一七一頁）等語，
    更見綽號「白仔」之被告，有向他人購買毒品，意圖營利之事實。
（四）【扣案之海洛因磚及壓製工具非乙○○所有】：
被告及證人甲○○雖曾指稱扣案之海洛因磚及壓製工具為乙○○以袋子攜至被告家中
云云，然查：
１、按扣案之海洛因及壓製工具一批，總重量約七公斤，難以一只紙袋子攜帶，已如
    前述。
２、證人甲○○於九十一年四月七日警訊時原證稱：「（問：警方在丙○○住家內查
    扣到的海洛因磚一塊、壓制海洛因磚模具二組、三小包海洛因、攪拌器、分裝袋
    等物是何人所有？）我不知道」等語，（見警卷第二十頁）於偵查及原審法院審
    理時，卻改稱係乙○○帶至丙○○住處，至本院訊問時，又再度改稱：「（問：
    警方於丙○○住處所查到海洛因磚一塊及攪拌機等物是何人所有？）那些東西我
    不知道是誰的。」（見本院九十二年五月十九日訊問筆錄，其證述前後互異，顯
    難採信。
３、而被告所辯：乙○○及甲○○如何將海洛因及壓製工具帶至其住處之目的及過程
    ，前後亦互相矛盾，被告丙○○於警訊時先稱：「這些毒品是由友人綽號阿發及
    阿杰帶來，要我幫他壓縮成海洛因磚」（見警卷第二頁）後於原審調查時改稱：
    「是甲○○及朋友杰仔（乙○○）拿來寄給我的，是四月六日晚上拿來寄給我的
    ，說隔天要來拿我是看到乙○○提一個大袋子、、、因為他與甲○○一起來，我
    與甲○○是朋友」（見原審卷一第九頁）嗣後再改稱：「證人乙○○是後來他打
    電話給證人甲○○，證人甲○○去樓下找他上來的、、、他走的時後，說東西要
    寄在證人甲○○，他（指甲○○）說朋友打電話給他，他要去麥寮，然後就把東
    西寄放在我那裡。」「（問：東西是否係證人甲○○寄給你的？）是證人乙○○
    先寄給證人甲○○，證人乙○○先走的，證人甲○○的朋友打電話給他，說他要
    去麥寮，才由證人甲○○寄在我那裡。」（見原審卷一第一二四、一二五頁），
    於本院訊問時改稱：「四月六日甲○○到我住處泡茶，甲○○接到杰仔的電話說
    要來找他，之後他們二人到我住處時我就看見杰仔手上有一大包東西，我不知道
    這東西是何人所有。」（見本院九十二年四月七日訊問筆錄），先稱乙○○及甲○○係為拜託被告將海洛因磚壓成海洛因磚才寄放，後稱乙○○及甲○○係共同
    寄放，後又稱係因甲○○要回麥寮才寄放，最後則稱是杰仔帶來的云云，就寄放
    之目的及係何人寄放先後供述並不相符，自難採信。
４、再依監聽電話之錄音譯文所載，本件係綽號「杰仔」之乙○○欲向綽號「發仔」
    之甲○○購買毒品，而甲○○再向綽號「白仔」之被告丙○○購買毒品，（見原
    審卷第一七一頁至第一七二頁），故綽號「杰仔」之乙○○自不能再攜帶海洛因
    及壓製工具至被告家中壓製，且查扣之海洛因價值不斐，被告自承僅與乙○○見
    過一、二次面，與乙○○不熟，乙○○又怎可能如此信賴被告，而將扣案之海洛
    因磚及壓製工具至於被告家中。
５、復依查獲本案之台南縣警察局刑警對員警陳俊明於原審結證稱：「（問：乙○○
    是否有跟你們配合？）我們抓到乙○○之後，乙○○有提供甲○○使用的電話，
    我們申請監聽，才監聽到這件毒品的交易內容。」、「（問：乙○○的案子是何
    時移送的？）三月份的時候抓到乙○○，我們就開始監聽林琮涵和甲○○。」、
    「（問：丙○○說查獲的那一包毒品係四月六日甲○○和乙○○拿來寄給他的，
    是否可能？）應該不可能，因為我們監聽到甲○○叫一個「古仔」到丙○○那裡
    拿毒品來試試看，如果是甲○○和乙○○寄的，就沒有試好壞的的必要。」等語
    ，足見乙○○於三月份時已被警方查獲，而跟警方配合，豈有再帶數量如此龐大
    之海洛因至被告丙○○家中之理，顯見在被告家中查獲之海洛因及壓製工具非乙○○所有，被告此部分抗辯及甲○○前開證詞不可採。
（五）【扣案之海洛英及壓製器具亦非甲○○所有】：
１、經歷次訊問證人甲○○，均堅決否認扣案之海洛英及壓製器具為其所有。且依監
    聽電話之錄音譯文所載，本件毒品交易過程係綽號「杰仔」之乙○○欲向綽號「
    發仔」之甲○○購買毒品，而甲○○再轉向綽號「白仔」之被告丙○○購買毒品
    ，（見原審卷第一七一頁至第一七二頁），復依前開監聽電話內容，亦均係甲○○打電話給被告丙○○，問其「東西（指海洛因）」有沒有等語，足見在被告家
    中查扣之之海洛英及壓製器具應為被告所有。
２、證人乙○○於本院九十二年五月五日準備程序時雖曾證稱：在被告丙○○住處所
    查獲之海洛因及壓製模具為甲○○所有云云，然經本院於九十二年五月十二日之
    準備程序再次詳細訊問，其經仔細回想後，改證稱：「（問：為何甲○○要帶扣
    案之贓證物到丙○○家？）當初是甲○○帶一只袋子上去，我不知道袋內裝何物
    ，我們進到丙○○家中後，甲○○和丙○○先到房間內，之後丙○○和甲○○才
    在房間門口用手勢招我到房間內去看毒品。」、「（問：你進到房間內有無看到
    攪拌機？）我沒注意到，在房間內只是看到毒品。」、「（問：甲○○帶你到丙○○的家他所提的袋子，是什麼袋子？）是像百貨公司裝衣服的手提袋。」、「
    （問：你進到房間看毒品是從何處取出？）我進到房間之內就看到甲○○手上拿
    毒品，我沒有看見他從何處拿出來。」、「（問：為何本次作證證述到丙○○家
    中看毒品之過程與上次庭訊作之證述不一樣？）因為我上次開完庭後慢慢回憶想
    出來的，因為已經事隔一年多了。」、「（問：那天甲○○所提的袋子內有無毒
    品？）我沒有看到。」等語，（見本院九十二年五月十二日之訊問筆錄），於九
    十二年五月十九日本院訊問時，亦再度證稱：「（問：你說甲○○拿一紙袋子上
    去，你有無看到該袋子裝何物？）我沒有看到袋子裝什麼東西。」等語（見本院
    九十二年五月十九日之訊問筆錄），對照乙○○三次之證言，應以九十二年五月
    十二日及十九日之證言較為可採，蓋其不但較為詳細，並互相吻合，且依常情論
    ，扣案之海洛因及壓製海洛因工具重達約七公斤，自不可能如乙○○九十二年五
    月五之證述，由甲○○以一只紙袋子提到被告家中。
３、依證人乙○○於九十二年五月十二日在本院之證述，其雖有看見甲○○拿一只紙
    袋到被丙○○家中，但無看見甲○○從該紙袋子中拿出扣案之海洛因毒品，是進
    了丙○○家中後，甲○○與丙○○先進去丙○○之房間，再出來招呼乙○○進去
    房間看毒品，若該袋中裝的是毒品，則在客廳中直接看即可，又何需在進房間看
    ，且乙○○原與甲○○熟識，跟被告反而不熟，若該毒品為甲○○所有，則在甲○○家中看毒品反而比較方便，焉有再到一名不熟之人家中看毒品之理，更見扣
    案之毒品非屬甲○○所有，應為被告所有。
（六）綜上所述，被告所辯，自無足採，被告丙○○意圖營利，為販賣海洛因予甲○○，而向綽號阿林之人販入扣案如附表一編號一所示之海洛因磚，被告販賣第
      一級毒品之犯行，應可認定。
二、按毒品危害防制條例之販賣毒品罪，並不以販入後復行賣出為必要，凡以營利之
    目的，將毒品購入或賣出，有一於此，其犯罪即經完成，不得視為未遂。有最高
    法院九十一年度台上字第六五七八號判決可參，被告丙○○向綽號「阿林」之人
    以不詳之代價販入海洛因磚一塊，係犯毒品危害防制條例第四條第一項之罪。被
    告丙○○嗣後意圖販賣而持有第一級毒品，為先前之販入第一級毒品行為所吸收
    ，不另論罪。公訴人雖未就被告丙○○販入毒品犯行起訴，惟此部分與公訴人已
    起訴之持有第一級毒品部分犯行，有裁判上一罪之關係，法院自得併予審理，附
    此敘明。
三、公訴意旨另以：被告丙○○明知毒品危害人體，竟與不詳年籍之人，基於共同意
    圖營利之概括犯意聯絡，連續自九十一年三月間某日起至四月七日止，由丙○○
    與欲購買毒品之人達成交易約定後，該不詳年籍之人再將毒品寄放予丙○○位於
    高雄市○○○路住處，再由丙○○將毒品交予欲購買毒品之人，丙○○從中並可
    分得一定數量毒品作為酬勞，於此期間，甲○○（已起訴）或曾透過綽號古仔之
    人，至丙○○處試用毒品，或至丙○○處購買毒品因認被告丙○○連續涉嫌違反
    毒品危害防制條例第四條第一項之罪嫌等語。惟訊據被告丙○○堅詞否認有前開
    姓名不詳之共犯，而訊之證人黃幸茹於原審法院調查時證稱：「（問：你為何在
    檢察官那裡說是有朋友寄放在丙○○那裡的？）因為丙○○跟我說那一大塊毒品
    不是他的，是朋友寄放的，是被抓到時丙○○告訴我的、、、」，證人黃幸茹對
    此未親眼目賭，是其此部分證詞，自不得為證據，再者，依監聽通聯紀錄所載，
    被告丙○○固曾多次與甲○○討論海洛因之交易情事，惟無明顯記錄，證明被告
    曾販售與證人甲○○，另證人黃幸茹於原審調查時雖稱於九十年夏天曾與甲○○
    同至丙○○處購買第一級毒品海洛因等語，惟事已久遠，訊之被告丙○○及證人
    甲○○亦否認有此事實，自難僅因證人黃幸茹之證言，即認被告丙○○有連續販
    賣海洛因之犯行，據上，被告有無犯連販賣一級毒品之犯行，於情理上雖屬可疑
，然於證據上，尚查無其他積極證據足資證明被告確有公訴人所指之犯行，自難
    遽以論罪，惟此部分犯行與前開有罪部分，公訴人認有裁判上一罪之關係，自不
    另為無罪之諭知，附此敘明。
四、原判決審酌被告並無何前科紀錄、品行素行尚稱良好、年僅三十餘歲，不知奮發
    向善，竟貪圖販毒之重利，挺而走險，提供毒品予吸毒之人，肇致更多之社會問
    題，且犯後非但否認犯行，尚且誣陷他人入罪，毫無悔意等一切情狀，依毒品危
    害防制條例第四條第一項量處被告無期徒刑，並依刑法第三十七條宣告褫奪公權
    終身，依毒品危害防制條例第十八條第一項之規定，將扣案如附表一所示之物沒
    收銷燬之，依毒品危害防制條例十九條第一項之規定，將扣案如附表二編號一至
    四之供販賣毒品所用之物，沒收之。另依刑法第三十八條第一項第二款，將扣案
    如附表二編號五被告所有供預備犯罪用之物之小分裝袋，宣告沒收，其認事用法
    均無不當，科刑亦稱妥適，被告猶執前詞，提起上訴，其上訴無理由，應予駁回
    。
據上論結，應依刑事訴訟法第三百六十八條，判決如主文。
本案經檢察官李傳來到庭執行職務。
中    華    民    國      九十二      年      六      月      十一      日
                                  臺灣高等法院臺南分院刑事第五庭
                                      審判長法官  楊    明    章
                                            法官  戴    勝    利
                                            法官  顏    基    典
右正本證明與原本無異。
如不服本判決，應於判決送達後十日內向本院提出上訴狀，其未敘述理由者並應於提
出上訴狀後十日內向本院補提理由書（應附繕本)。
                                      法院書記官  呂    嘉    文
中    華    民    國      九十二      年      六      月      十二      日
附錄：本判決論罪科刑法條
毒品危害防制條例第四條第一項
製造、運輸、販賣第一級毒品者，處死刑或無期徒刑；處無期徒刑者，得
併科新台幣一千萬元以下罰金。
毒品危害防制條例第十八條第一項
查獲之毒品及專供製造或施用毒品之器具，不問屬於犯人與否，均沒收銷
燬之。但合於醫藥或研究之用者，得不予銷燬。
附表一：
┌───┬───────────────────┬──────────┐
│編號  │物  品  名  稱                        │數  量              │
├───┼───────────────────┼──────────┤
│１    │海洛因磚壹塊                          │三二七點七三公克    │
├───┼───────────────────┼──────────┤
│２    │海洛因三小包                          │一點四六公克        │
└───┴───────────────────┴──────────┘
附表二：
┌───┬───────────────────┬──────────┐
│編號  │物  品  名  稱                        │數量                │
├───┼───────────────────┼──────────┤
│１    │壓縮海洛因磚鐵盒模具                  │一台（重五點二八公斤│
│      │                                      │）                  │
├───┼───────────────────┼──────────┤
│２    │微量電子秤                            │一個                │
├───┼───────────────────┼──────────┤
│３    │攪拌機                                │一台（重一點六一五公│
│      │                                      │斤）                │
└───┴───────────────────┴──────────┘
┌───┬───────────────────┬──────────┐
│４    │加壓海洛因工具組                      │一組                │
├───┼───────────────────┼──────────┤
│５    │分裝袋                                │五十三個            │
└───┴───────────────────┴──────────┘


司法院資訊處製作；財團法人民間司法改革基金會備份。
